Inventaris van het archief van het Kabinet van de Commissaris der Koningin in Zuid-Holland, (1942) 1945-1986
Nationaal Archief, Den Haag
- AANGELEGENHEDEN BETREFFENDE GEMEENTEN EN WATERSCHAPPEN, 13.
  - Burgemeesters en wethouders, 13.5.
    - Burgemeestersdossiers, 13.5.1.
      - A.A. Schouten (Everdingen en Hagestein), 1967 - 1974; 776
      - N.A. Schouten (Ouddorp), 1947 - 1948 (2 mappen), 777-778
        - Map 1, 777
        - Map 2, 778
      - A.P. Schouwenaar (Schoonhoven), zie volgend archiefblok, ---
      - A. Schreuder (Gorinchem), 1971 - 1981; 779
      - Seinstra (Gouda), zie volgend archiefblok, ---
      - C. Slobbe (Zwijndrecht), 1947 - 1967; 780
      - H. Sloots (Rozenburg), 1967 - 1982; 781
      - A.G. Smallenbroek (Waddinxveen), 1976 - 1981; 782
      - H.J.J.A. Smeets (Zoeterwoude), 1946 - 1960; 783
      - H.J. Smith (Goedereede), 1966 - 1972; 784
      - O.M.F. Smolders (Alkemade), 1965 - 1975; 785
      - M. Soetendal (Papendrecht), zie volgend archiefblok, ---
      - J. Spaans (Rockanje), 1957 - 1966; 786
      - Ch. Th. Spijkerboer (Sliedrecht), zie volgend archiefblok, ---
      - W.H. Sprenger (Oostvoorne), 1966 - 1968; 787
      - K. Staab (Wassenaar), 1971 - 1985; 788
      - M.L. Steenbakker (Benthuizen en Moerkapelle), 1946 - 1964; 789
      - G.A. Stolwijk (Monster), 1975 - 1983; 790
      - G. Swaan (Koudekerk aan de Rijn), zie volgend archiefblok, ---
      - E.J. van Tellingen (Oud-Beijerland), zie volgend archiefblok, ---
      - J.E. Temminck (Albrandswaard), zie volgend archiefblok, ---
      - W. Thomassen (Rotterdam), 1965 - 1974; 791
      - H.S. Top (Goudriaan en Ottoland), 1978 - 1985; 792
      - S. Top (Brandwijk, Molenaarsgraaf en Wijngaarden), 1957 - 1980; 793
      - W. Tuik (Mijnsheerenland en Westmaas), 1970 - 1981; 794
      - H.G.I. baron van Tuyll van Serooskerken (Zoetermeer), 1964 - 1970; 795
      - J. Vader (Pijnacker), 1956 - 1971; 796
      - W. van 't Veld (Vianen), zie volgend archiefblok, ---
      - G. van Velzen (Goedereede), zie volgend archiefblok, ---
      - A. Verbree (Benthuizen), zie volgend archiefblok, ---
      - G. Verheul (Rhoon), 1952 - 1959; 797
      - P.J. Verhoef (Ter Aar), zie volgend archiefblok, ---
      - E.P. Verkerk (Boskoop), 1946 - 1964; 798
      - A. van 't Verlaat (Zevenhuizen), 1965 - 1982; 799
      - H.C. Vermaat (Moordrecht), 1947 - 1977; 800
      - A.G. Vermeulen (Katwijk), 1967 - 1975; 801
      - N. Vernede (Zoetermeer), 1939 - 1963; 802
      - Y. Verstoep-Bauer (Reeuwijk), zie volgend archiefblok, ---
      - A.D. Viezee (Bleskensgraaf), 1964 - 1982; 803
      - J.H. Vijgeboom (Geervliet en Heenvliet, Alblasserdam, Haastrecht, Vlist, Arkel en Kedichem), 1955 - 1985; 804
      - A.J. Vis (Leiden), 1971 - 1980; 805
      - M. Visser (Goudriaan en Ottoland), 1958 - 1978; 806
      - M. Visser (Klaaswaal), 1971 - 1979; 807
      - P. Visser (Schoonrewoerd, Hei- en Boeicop en Lexmond), 1961 - 1974; 808
      - W.A.J. Visser ('s-Gravenhage), 1947 - 1949; 809
      - L. Vleggeert (Spijkenisse), zie volgend archiefblok, ---
      - H. Vlug (Leerdam), 1949 - 1958; 810
      - G. Vogelaar (waarnemend - Noordwijk), 1966, 811
      - J.C. Vogelaar (Nieuwerkerk aan den IJssel), 1955 - 1969; 812
      - J. Voorhoeve (Everdingen), 1955 - 1967; 813
      - C.M. de Vos (Oostflakkee), zie volgend archiefblok, ---
      - H.H.C. Vos (Woerden), 1951 - 1964; 814
      - W.F. de Vreeze (Leidschendam), zie volgend archiefblok, ---
      - W.M.C. de Vrey-Vringer (Nieuwkoop), zie volgend archiefblok, ---
      - P.G. Vries (Nieuw-Beijerland, Piershil en Goudswaard), 1957 - 1976; 815
      - W.S. de Vries (Nieuw-Helvoet), 1950 - 1956; 816
      - J.F.H.A.B. Waals (Nootdorp), zie volgend archiefblok, ---
      - J.C. van Wageningen (Woubrugge), 1946 - 1972; 817
      - A. van Walsum (Westmaas), 1960 - 1970; 818
      - G.E. van Walsum (Rotterdam), 1952 - 1965; 819
      - H.V. van Walsum (Delft), zie volgend archiefblok, ---
      - A. Warnaar (Waddinxveen), 1947 - 1958; 820
      - J.S. Wagenaar (Alkemade), 1982 - 1986; 821
      - Q. Waverijn (Koudekerk aan den Rijn), 1959 - 1967; 822
      - J.W. Wegstapel (Zoetermeer), 1970 - 1977; 823
      - M.P. van der Weijden (Nieuwkoop), 1952 - 1965; 824
      - P.M.M. van de Weijden (Noordwijkerhout), 1952 - 1968; 825
      - L.J. van Welsenius (Middelharnis), zie volgend archiefblok, ---
      - J.L. Wentholt (Abbenbroek en Oudenhoorn), 1947 - 1967; 826
      - J. van de Werken (Nieuw-Beijerland, Goudswaard en Piershil), 1949-1950; 827
      - D. Wessels (Ameide), 1966 - 1977; 828
      - J. van Wijk (Vianen), 1971 - 1985; 829
      - S.F.A.C.M. Wijnbergen (Wassenaar), 1938 - 1961; 830
      - G.C. v.d. Willigen (Leiden), 1965 - 1971; 831
      - F. Winkel (Noordwijkerhout), 1980 - 1981; 832
      - A.J. de Wolff (Schoonrewoerd en Hei- en Boeicop), 1946 - 1960; 833
      - N. van 't Wout (Valkenburg), 1969 - 1985; 834
      - J.G. de Zeeuw (Numansdorp en Klaaswaal), 1946 - 1962; 835
      - J.G. de Zeeuw (Ouderkerk aan den IJssel, later Ouderkerk en waarnemend - Gouderak), 1985 - 1986; 836
      - H.J. Zeevalking (Rijswijk), 1978 - 1981; 837
      - D. Zielhuis (Waarder, Rietveld en Barwoutswaarder, Benschop, Hoencoop en Polsbroek), 1956 - 1962; 838
      - J.H. van Zuuren (Dordrecht), 1974 - 1984; 839
      - H.H. Zwart (Oud-Alblas), 1952 - 1963; 840
      - D.M. van Zwieten (Brielle), 1956 - 1963 (3 mappen), 841-843
        - Map 1, 841
        - Map 2, 842
        - Map 3, 843
- AANGELEGENHEDEN BETREFFENDE HET KONINKLIJK HUIS, 14.
  Zie ook onder paragraaf 3.1. Maatregelen met betrekking tot de openbare orde en veiligheid en onder paragraaf 9.1. Feestelijkheden en plechtigheden Koninklijk Huis
  - Werkbezoeken door leden van het Koninklijk Huis aan de provincie, 14.1.
    - Koninklijk bezoek aan Goeree en Overflakkee op 27 oktober 1947, 845
    - Koninklijk bezoek aan de Hoeksche Waard op 5 juli 1948, 846
    - Koninklijk bezoek aan de Brielse Maaswerken en Spijkenisse-Oostvoorne en Rozenburg op 26 april 1951, 847
    - Koninklijk bezoek aan de Alblasserwaard en Vijfheerenlanden op 27 en 28 juli 1951, 848
    - Koninklijk bezoek aan Gouda en aan Oudewater, Haastrecht en Moordrecht op 18 juli 1952, 849
    - Koninklijk bezoek aan het rampgebied Flakkee op 25 maart 1953, 850
    - Koninklijk bezoek aan de Rijnstreek en Merengebied op 20 en 21 mei 1954, 851
    - Koninklijk bezoek aan het watersnoodgebied op 21 juni 1954, 852
    - Koninklijk bezoek aan Delft op 26 september 1955, 853
    - Koninklijk bezoek aan Voorne op 14 mei 1957, 854
    - Koninklijk bezoek aan de Krimpenerwaard op 21 mei 1958, 855
    - Koninklijk bezoek aan Dordrecht op 5 september 1958, 856
    - Koninklijk bezoek aan Rotterdam en Rozenburg op 13 september 1958, 857
    - Koninklijk bezoek aan het Westland op 27 januari 1961, 858
    - Koninklijk bezoek aan de Bollenstreek op 14 februari 1961, 859
    - Koninklijk bezoek aan Schiedam op 13 september 1962, 860
    - Koninklijk bezoek aan Gouda op 18 juni 1964, 861
    - Koninklijk bezoek aan Boskoop, Moerkapelle, Benthuizen, Zoetermeer, Nootdorp en Pijnacker op 25 mei 1965, 862
    - (Oriënterings)bezoek van Prinses Beatrix en de heer Claus von Amsberg aan het Provinciehuis op 8 september 1965, 863
    - Koninklijk bezoek aan Voorburg op 26 april 1966, 864
    - Koninklijk bezoek aan Rotterdam op 10 oktober 1966, 865
    - Koninklijk bezoek aan de B-driehoek: Zevenhuizen, Reeuwijk, Bleiswijk, Bergschenhoek en Berkel en Rodenrijs op 28 mei 1968, 866
    - Koninklijk bezoek aan Voorne en Putten op 18 juni 1968, 867
    - Koninklijk bezoek aan IJsselmonde op 2 oktober 1970, 868
    - Koninklijk bezoek aan Alphen aan den Rijn op 4 juni 1971, 869
    - Koninklijk bezoek aan de provincie Zuid-Holland op 5, 6 en 7 oktober 1971, 870
    - Koninklijk bezoek aan het Hoogheemraadschap van Rijnland op 19 november 1971, 871
    - Koninklijk bezoek aan de Statenherdenking 1572 te Dordrecht op 28 juni 1972, 872
    - Koninklijk bezoek aan het Westland: Naaldwijk, Monster, 's-Gravenzande en Maasland op 9 juli 1976; 1976; 873
    - Koninklijk bezoek aan het Plassengebied: Nieuwkoop, Zevenhoven, Nieuwveen, Leimuiden, Rijnsaterwoude, Warmond, Alkemade, Woubrugge en Ter Aar op 1 september 1976, 874
    - Koninklijk bezoek aan Schiedam op 26 april 1977, 875
    - Koninklijk bezoek aan Gouda op 8 juni 1978, 876
    - Koninklijk bezoek aan 's-Gravenhage op 28 juni 1978, 877
    - Koninklijk bezoek aan Sassenheim op 31 augustus 1978, 878
    - Koninklijk bezoek aan 's-Gravenhage op 21 mei 1980, 879
    - Koninklijk bezoek aan de provincie Zuid-Holland op 18 juni 1980, 880
    - Bezoeken van Koningin Beatrix en Prins Claus aan de provincie of aan gemeenten in de provincie, 1982-1986; 881
    - Orde- en veiligheidsmaatregelen in verband met Koninklijke bezoeken aan de provincie, 882-886
      - 1947-1960, 882
      - 1961-1964, 883
      - 1965-1970, 884
      - 1971-1976, 885
      - 1980-1986, 886
  - Representatief optreden leden Koninklijk Huis, 14.2
    - Voorschriften en richtlijnen betreffende Koninklijke belangstelling bij bijzondere jubilea of bijzondere gelegenheden en bij werkbezoeken aan de provincie, 1964-1985; 887